# **Eduardo Martines**

CTO / Coord. de Tecnologia e Empreendedor. Interessado em novos projetos.

martines.eduardo@gmail.com

#### Resumo

Focado em Coordenação de Tecnologia, Mobile e Empreender.

Meus 8 anos de experiência, me deixaram apaixonado por projetos web, atento em fazer códigos bem feitos, usar boas práticas, mantê-los sustentáveis e organizados. Voltado para performance, escalabilidade e alta disponibilidade.

Em 2010 descobri uma outra paixão, as Startups, que é o tipo de empresa onde consigo participar da definição de produto, modelo de negócio, coordenação/organização do time, marketing (SEO, advertising e campanhas) e tecnologia no geral.

Em 2006 comecei a trabalhar com Front-end, depois Javascript que foi quando me interessei pela parte de Back-end que acabei passando por algumas linguagens, como por exemplo C# MVC no Framework Microsoft .NET, PHP, NodeJS e Ruby.

No Mobile estou atuando desde o desenvolvimento até a estratégia para se destacar nas lojas AppStore e GooglePlay. No momento, focado mais em iOS.

Trabalhei em grandes projetos americanos e brasileiros, como por exemplo Walmart, Cartoon Network, Playphone, entre outros..

# Experiência

#### CTO & Sócio (Projeto Paralelo) at Plataforma de Treinamento Online

November 2013 - Present (3 months)

Dedico em média 16 horas por semana e algumas das minhas responsabilidades são:

- \* Desenvolver e manter as plataformas Web & WebApp, Aplicativos Mobile iOS & Android e Infraestrutura automatizada na AWS Amazon Web Services.
- \* Ajudar a manter e tirar o máximo aproveitamento da parceria com a tradicional empresa Curso Solução de São Paulo.
- \* Ajudar a desenvolver novas parcerias e estratégias.
- \* Ajudar na expansão para outros estados a atuação da plataforma com as mesmas ramificações do modelo de negócio atual.

#### CTO / Coordenador de Tecnologia do Shopcliq at Buscapé Company

April 2013 - January 2014 (10 months)

- \* Selecionar e formar o time de backend (Ruby), frontend e mobile (iOS e Android).
- \* Coordenar e fazer o planejamento do time de tecnologia.
- \* Fazer a integração do time de tecnologia com Marketing e Design.
- \* Coordenar e desenvolver o projeto de backend, frontend e APIs.
- \* Implementar a automatização da infraestrutura na AWS Amazon Web Services utilizando Chef com o OpsWorks.
- \* Criar, gerar e analisar gráficos Cohort, sobre retenção de usuários e KPIs.
- \* Fornecer e analisar as KPIs.
- \* Organizar o backlog do projeto;
- \* Manter a segurança da informação.
- \* Conversar e trocar experiência com líderes de outros núcleos do grupo para melhorar a performance dos projetos.
- \* Participar das reuniões do núcleo de SEO do grupo.
- \* Criar documentações (SEO, histórico de deploys e implementações).

Algumas informações técnicas:

\* Plataforma

Backend, frontend e processamento de filas utilizando Ruby com framework Rails.

\* Plugin - Botão "Eu Quero"

Implementado em vários sites do Grupo Buscapé Company e outras lojas parceiras, gerando por volta de 2 milhões de impressões por dia utilizando Ruby com framework Sinatra.

## \* API para Android e iOS

Ruby com framework Rails, com projeto de migração para o framework Sinatra para isolar e diminuir a complexidade da aplicação.

- \* Infraestrutura na AWS Amazon Web Services
- OpsWorks.
- EC2 (com Linux Amazon Linux AMI).
- CloudWatch.
- ELB.
- RDS (com MySQL).
- S3.
- CloudFront.
- SQS.
- SES.
- SNS.
- ElastiCache.

\* Monitoramento

New Relic.

Amazon CloudWatch.

AirBrake.

Pingdom.

Painel ligado com Google Analytics Real-time.

### CTO at Shopcliq

August 2011 - April 2013 (1 year 9 months)

- \* Selecionar e formar o time.
- \* Planejar, executar e coordenar a migração de PHP para Ruby.
- \* Desenvolver a plataforma utilizando Ruby com framework Rails.
- \* Desenvolver a interface utilizando HTML5, CSS3 e Javascript com jQuery.
- \* Planejar e organizar o backlog.
- \* Brainstorming.

#### CTO & Sócio (Projeto Paralelo) at Lasallis

November 2010 - December 2011 (1 year 2 months)

Parceria formada com o dono da Agência Troop após os projetos finalizados.

- \* Desenvolver a plataforma de treinamento online para possíveis implementações na Natura, Volkswagen, entre outros clientes grandes onde já havia prospecção utilizando C# com o framework Microsoft .NET.
- \* Fazer o planejamento e roadmap do projeto junto ao sócio.
- \* Dar idéias para funcionalidades novas e organizar o backlog.
- \* Ajudar nas reuniões fazendo a apresentação da plataforma.
- \* Conversar com os líderes de tecnologia para explicar e tirar dúvidas quanto a implementação.
- \* Desenvolver toda a parte de interface da plataforma utilizando html, css e javascript com alguns frameworks.

#### Desenvolvedor at Cloud9

November 2010 - August 2011 (10 months)

- \* Fazer testes com a linguagem NodeJs para possível implementação em projetos futuros.
- \* Desenvolver a versão beta da plataforma de social commerce Shopcliq utilizando PHP com o framework Cake.
- \* Desenvolver e corrigir problemas da plataforma de compras coletivas Clube Fanático utilizando PHP.
- \* Desenvolver e corrigir problemas da plataforma social de futebol Kigol utilizando PHP.
- \* Dar manutenção e corrigir problemas do servidores, infraestrutura composta por 4 tipos de servidores: servidor de redimensionamento de imagens, servidor de arquivos estáticos, servidor da aplicação e servidor de API para o aplicativo de iPhone)
- \* Desenvolver interface e corrigir problemas com HTML e CSS.
- \* Desenvolver funcionalidades e animações com Javascript utilizando o framework ¡Query.

## Desenvolvedor at Agência Troop

October 2009 - November 2010 (1 year 2 months)

- \* Desenvolver a revista digital "Connect" do Submarino no Flash utilizando Action Script a partir dos PSDs.
- \* Desenvolver a plataforma de receitas online, o Vamos Cozinhar que tinha parceria exclusiva com o Grupo Pão de Açucar.
- \* Configurar e dar manutenção no servidor com sistema operacional Linux com a distribuição Ubuntu.
- \* Desenvolver interface e corrigir problemas com HTML e CSS.
- \* Desenvolver funcionalidades e animações com Javascript utilizando o framework ¡Query.

#### Desenvolvedor at Portal Onne

April 2009 - October 2009 (7 months)

- \* Desenvolver e dar suporte para a plataforma do portal utilizando Ruby com o framework Rails.
- \* Ajudar na manutenção preventiva do servidor com sistema operacional Linux com a distribuição Debian.
- \* Desenvolver interface e corrigir problemas com HTML e CSS.
- \* Desenvolver funcionalidades e animações com Javascript utilizando o framework jQuery.

### Desenvolvedor at Agência Volcano

January 2009 - April 2009 (4 months)

- \* Desenvolver as plataformas dos clientes utilizando C# no framework Microsoft .NET com MVC versão 2 e também PHP com o framework Zend.
- \* Desenvolver interfaces a partir de PSDs em HTML e CSS.
- \* Desenvolver funcionalidades e animações com Javascript utilizando o framework jQuery.

#### Desenvolvedor at Spinelli CVMC

May 2008 - October 2008 (6 months)

- \* Desenvolver interfaces a partir de PSDs em HTML e CSS.
- \* Desenvolver funcionalidades e animações com Javascript utilizando o framework ¡Query.
- \* Aprender sobre o desenvolvimento do Home Broker no framework Microsoft .NET com os programadores sêniors.
- \* Aprender sobre bando de dados com o DBA.

#### Desenvolvedor at PlayPhone

May 2007 - April 2008 (1 year)

- \* Desenvolver interfaces a partir de PSDs em HTML e CSS.
- \* Desenvolver funcionalidades e animações com Javascript.
- \* Ajudar no desenvolvimento e suporte do framework interno de Javascript.

# Competências e especialidades

Ruby on Rails Ruby HTML 5 **JavaScript** 

Git

**Best Practices** 

**Amazon Web Services (AWS)** 

**MySQL** 

**C**#

**jQuery** 

**Shell Scripting** 

CSS3

Redis

**Cohort** 

**Linux System Administration** 

**NoSQL** 

**Vagrant** 

Chef

**Puppet** 

**Objective-C** 

Node.js

**PostgreSQL** 

Scrum

**Agile Methodologies** 

# **Projetos**

## **Shopcliq**

agosto de 2011 até até o momento

Members: Eduardo Martines, Todd Cohen, Bruna Bracaioli, Amanda Francelino, Pamella Rolim, Bruno Coimbra, Tales Pinheiro de Andrade, Alexandre Atoji

#### **Shopcliq Android Mobile Application**

julho de 2013 até até o momento

Members:Eduardo Martines, Bruna Bracaioli, Alexandre Atoji, Bruno Coimbra, Pamella Rolim, Amanda Francelino, Todd Cohen

### **Shopcliq iPhone Application**

outubro de 2013 até até o momento

Members: Eduardo Martines, Tales Pinheiro de Andrade, Amanda Francelino, Pamella Rolim, Bruna Bracaioli, Bruno Coimbra, Todd Cohen

# Publicações

# Installing RVM, doing it right!

**Authors: Eduardo Martines** 

Installing RVM, doing it right!

# **Sublime Text 2 Customizing With Some Awesome Configurations**

**Authors: Eduardo Martines** 

Sublime Text 2 Customizing With Some Awesome Configurations

Foreman: Sidekiq, Memcached, MailCatcher and Thin

**Authors: Eduardo Martines** 

Foreman: Sidekiq, Memcached, MailCatcher and Thin

## Rails 3 and Rspec 2 Running Smooth and Fast

**Authors: Eduardo Martines** 

Rails 3 and Rspec 2 Running Smooth and Fast

# Idiomas

Portuguese

**English** 

Formação acadêmica

Dr. Clóvis Bevilacqua

2005 - 2008

Interesses

CEO, Startup, Mobile, Gerenciamento de Projetos, Boas Práticas, Ruby, Amazon Web Services

# **Eduardo Martines**

CTO / Coord. de Tecnologia e Empreendedor. Interessado em novos projetos.

martines.eduardo@gmail.com



Entre em contato diretamente com Eduardo no LinkedIn